臺灣苗栗地方法院民事裁定　　　　　　　　　　　　　　九十三年度重勞訴字第一號
　　原　　　告　甲○○
　　訴訟代理人　羅秉成律師
　　被　　　告　陳宏泉即光信工程行
　　　　　　　　聯辰科技工程股份有限公司
　　右　一　人
　　法定代理人　吳清源
　　訴訟代理人　吳幸惠
　　被　　　告　開立工程股份有限公司
　　法定代理人　唐啟賢
　　訴訟代理人　孫咸仁
右當事人間請求損害賠償事件，本院裁定如下：
    主      文
本件移送臺灣臺南地方法院。
    理      由
一、按訴訟之全部或一部，法院認為無管轄權者，依原告聲請或依職權以裁定移送於
    其管轄法院，民事訴訟法第二十八條第一項定有明文。又訴訟，由被告住所地之
    法院管轄。對於私法人或其他得為訴訟當事人之團體之訴訟，由其主事務所或主
    營業所所在地之法院管轄。又共同訴訟之被告數人，其住所不在一法院管轄區域
    內者，各該住所在地之法院俱有管轄權。但依第四條至第十九條規定有共同管轄
    法院者，由該法院管轄。同一訴訟，數法院有管轄權者，原告得任向其中一法院
    起訴。亦為同法第一條第一項前段、第二條第二項、第二十條及第二十二條所明
    定。
二、本件原告起訴主張：訴外人國道高速公路局將其「中區交通控制系統工程」發包
    予被告開立工程股份有限公司（下稱開立公司），被告開立公司轉包予被告聯辰
    科技工程股份有限公司（下稱聯辰科技公司），被告聯辰科技公司再轉包予被告
    陳宏泉即光信工程行。而原告受僱於被告陳宏泉即光信工程行於民國九十二年十
    月二十三日下午一時許，在國道一號中山高速公路苗栗段南下一二九公里處進行
    上開工程之電纜作業時，遭訴外人黃仙怡駕駛自用小客車不慎撞傷，受創嚴重，
    惟查被告陳宏泉即光信工程行竟未依原告每月所得六萬元，為原告投保勞工保險
    ，致原告於事故發生後無法申領勞工保險給付，爰依勞工保險條例第七十二條第
    一項、第五十三條第一項、勞動基準法第五十九條第一項第一款前段及第二款前
    段規定，請求被告陳宏泉即光信工程行應給付原告醫療費、原領工資及殘障補償
    ，共三百二十五萬一千六百六十九元；又依勞動基準法第六十二條第一項規定，
    承攬人及中間承攬人，就各該承攬部分所使用之勞工，應與最後承攬人連帶負雇
    主職業災害補償責任，爰併依上開規定請求被告三人連帶給付上開金額等語。
三、經查，本件被告陳宏泉即光信工程行之住所地在臺南市○○路七二巷二二號一樓
    ，被告聯辰科技公司主事務所所在地設於臺北縣新店市○○路二三五巷一一八號
    七樓，被告開立公司主事務所所在地設於臺北縣汐止市○○○路○段七五號二一
    樓，業據原告自陳在卷，依民事訴訟法第一條第一項前段、第二條第二項及第二
    十條規定，臺灣臺南地方法院、臺灣臺北地方法院及臺灣士林地方法院俱有管轄
    權；另徵諸被告三人雖均設有事務所或營業所，且本件訴訟係關於其事務所或營
    業所之業務而涉訟之事件，依同法第六條規定，亦得由上開三法院管轄，惟此外
    則查無其他應由本院管轄之共同管轄事由，是以本院並無管轄權甚明。參以原告
    之勞動契約關係存在於原告與被告陳宏泉即光信工程行之間，是本件以由臺灣臺
    南地方法院管轄為宜，玆原告向無管轄權之本院起訴，顯係違誤，爰依職權將
    本件移送於有管轄權之臺灣臺南地方法院。
四、至於原告雖於起訴狀載敘「本件職業災害侵權行為地發生於國道一號中山高速公
    路苗栗路段南下車道，依民事訴訟法第十五條規定，鈞院為有權管轄」等情，惟
    經核其起訴內容，係請求雇主負擔職業災害補償責任，並非請求被告負擔侵權行
    為之損害賠償責任，是原告所述，容係誤會，併此敘明。
五、依首開法條，裁定如主文。
中　　　華　　　民　　　國　　九十三　　年　　　八　　　月  　  十二　　日
                                  民事庭法　　　官　黃佩韻
正本係照原本作成。
如不服本裁定，應於送達後十日內向本院提出抗告狀，並繳納抗告費新臺幣壹仟元。
中　　　華　　　民　　　國　　九十三　　年　　　八　　　月　　  十二　　日
                                        法院書記官  張麗琴
